【裁判字號】    97,訴,2045
【裁判日期】    970619
【裁判案由】    毒品危害防制條例
【裁判全文】
臺灣臺中地方法院刑事判決              97年度訴字第2045號
公  訴  人  臺灣臺中地方法院檢察署檢察官
被      告  甲○○
上列被告因違反毒品危害防制條例案件，經檢察官提起公訴（九
十七年度毒偵字第二○九八號），被告就被訴事實為有罪之陳述
，經本院合議庭裁定由受命法官獨任進行簡式審判程序，本院判
決如下：
    主    文
甲○○施用第一級毒品，累犯，處有期徒刑拾壹月，扣案之第一
級毒品海洛因貳包（驗餘淨重分別為：零點壹貳柒捌公克；零點
零柒陸貳公克）沒收銷燬之，扣案之注射針筒壹支沒收。
    犯罪事實
一、甲○○前因施用第一級毒品案件，經本院判處有期徒刑十月
    確定，甫於民國九十三年三月十四日縮刑期滿執行完畢。復
    於九十三年間因施用第一級毒品、第二級毒品、搶奪等罪經
    法院分別判處有期徒刑九月、四月、九月，經裁定應執行有
    期徒刑一年七月。又因施用第一級毒品、搶奪等案件，經法
    院判處有期徒刑一年、一年四月，嗣經減刑並裁定應執行有
    期徒刑一年一月，上開案件接續執行，於九十七年一月十八
    日假釋付保護管束，迄於九十七年二月二十七日假釋期滿未
    經撤銷假釋執行完畢。另曾因施用毒品案件，經本院依臺灣
    臺中地方法院檢察署檢察官之聲請，以裁定令入戒治處所施
    以強制戒治，甫於九十二年五月十五日執行完畢釋放。詎仍
    不知戒絕，於強制戒治執行完畢釋放後五年內，竟基於施用
    第一級毒品海洛因之犯意，於九十七年四月十五日二十一時
    許，在臺中縣大雅鄉○○○路一二九巷一弄三三號五樓住處
    ，以注射針筒注射之方式，施用第一級毒品海洛因一次。嗣
    於九十七年四月十七日十五時三十分許，在臺中市○○區○
    ○路二段與朝馬路口為警查獲，並扣得第一級毒品海洛因二
    包（驗餘淨重分別為：○點一二七八公克；○點○七六二公
    克），及甲○○所有供施用第一級毒品海洛因所用之注射針
    筒一支。
二、案經臺中市警察局第六分局報告臺灣臺中地方法院檢察署檢
    察官偵查起訴。
    理    由
一、前揭事實，業據被告甲○○於本院審理時坦承不諱，且被告
    為警查獲後，經警採集其尿液送驗結果係呈嗎啡陽性反應，
    有中山醫學大學附設醫院檢驗科藥物檢測中心尿液檢驗報告
    一份（偵卷第一六頁）在卷可稽，又扣案之白色粉末二包（
    驗餘淨重分別為：○點一二七八公克；○點○七六二公克）
    ，經送行政院衛生署草屯療養院鑑驗之結果，均含有第一級
    毒品海洛因之成分，此有行政院衛生署草屯療養院九十七年
    五月十四日草療鑑字第○九七○○○四○一六號鑑定書（本
    院卷第一一頁）附卷可按，復有扣案之注射針筒一支可資佐
    證，足認被告自白與事實相符。是本案事證明確，被告犯行
    堪以認定。
二、被告曾因施用毒品案件，經本院依臺灣臺中地方法院檢察署
    檢察官之聲請，以裁定令入戒治處所施以強制戒治，甫於九
    十二年五月十五日執行完畢釋放等情，此有臺灣臺中地方法
    院檢察署刑案資料查註紀錄表、全國施用毒品案件紀錄表及
    臺灣高等法院被告前案紀錄表在卷可稽，被告於強制戒治執
    行完畢釋放後五年內，再犯本案施用毒品之犯行，依毒品危
    害防制條例第二十三條第二項之規定，自應依法論科。
三、核被告所為，係犯毒品危害防制條例第十條第一項之施用第
    一級毒品罪，其於施用第一級毒品前持有第一級毒品之低度
    行為，為施用之高度行為所吸收，不另論罪。被告前因施用
    第一級毒品案件，經本院判處有期徒刑十月確定，迄於九十
    三年三月十四日縮刑期滿執行完畢，復於九十三年間因施畢
    第一級毒品、第二級毒品、搶奪等罪經法院分別判處有期徒
    刑九月、四月、九月，經裁定應執行有期徒刑一年七月。又
    因施用第一級毒品、搶奪等案件，經法院判處有期徒刑一年
    、一年四月，嗣經減刑並裁定應執行有期徒刑一年一月，上
    開案件接續執行，於九十七年一月十八日假釋付保護管束，
    迄於九十七年二月二十七日假釋期滿未經撤銷假釋執行完畢
    等情，有臺灣臺中地方法院檢察署刑案資料查註紀錄表，臺
    灣高等法院被告前案紀錄表在卷可參，其於受有期徒刑執行
    完畢後，五年以內故意再犯本件有期徒刑以上之罪，應依刑
    法第四十七條第一項之規定，論以累犯，並加重其刑。爰審
    酌被告曾經強制戒治後，仍再施用毒品不輟，且施用毒品除
    戕害自身健康外，併對社會秩序生不良影響，暨其犯罪後坦
    承犯行之犯後態度等一切情狀，量處如主文所示之刑。又扣
    案之第一級毒品海洛因二包（驗餘淨重分別為：○點一二七
    八公克；○點○七六二公克），屬本案查獲之第一級毒品，
    應依毒品危害防制條例第十八條第一項前段之規定，宣告沒
    收銷燬之。又扣案之注射針筒一支，係被告所有供其施用海
    洛因之用，業據被告供承在卷，應依刑法第三十八條第一項
    第二款宣告沒收之。
據上論斷，應依刑事訴訟法第二百七十三條之一第一項、第二百
九十九條第一項前段，毒品危害防制條例第十條第一項、第十八
條第一項前段，刑法第十一條、第四十七條第一項、第三十八條
第一項第二款，判決如主文。
本案經檢察官乙○○到庭執行職務。
中    華    民    國    97    年     6     月    19   日
                  刑事第十四庭  法  官  劉逸成
上正本證明與原本無異。
如不服本判決，應於收受送達後十日內向本院提出上訴書狀（應
敘述具體理由並附繕本）。
上訴書狀如未敘述理由，應於上訴期間屆滿後二十日內補提理由
書於本院。
                                書記官  陳青瑜
中    華    民    國    97    年    6     月    19    日
附錄論罪科刑法條：
毒品危害防制條例第十條
施用第一級毒品者，處六月以上五年以下有期徒刑。
施用第二級毒品者，處三年以下有期徒刑。


司法院資訊處製作；財團法人民間司法改革基金會備份。
